# 自来水公司投入的活性炭能否作为固定资产处理？

提问人：jinshegang 时间：2015-10-10 15:47:34
请教：自来水公司新建水厂，为了能对浑水进行深度处理，水厂采取了新工艺，在水处理过程中，浑水需经过活性炭进行吸附处理。
活性炭额一次性投入在 2000 万元左右，正常情况下需要 2 年进行更换。但是，目前国内已经有的水厂 2 年后不进行更换，通过一定方式的处理，可以延长活性炭的使用周期，目前国内长的已经达到 6 年未更换，不更换活性炭的结果是导致水处理的效率下降，但是水质也能达到要求。 现在的问题是，这部分活性炭的投入金额较大，能否单独确认为一项固定资产？或者，与滤池（建筑物）一起，确认为一项固定资产？

回答人：chenyiwei
这些活性炭具有实物形态，是为了生产经营目的而持有的，且使用寿命超过一个会计年度，符合《企业会计准则第 4 号——固定资产》对固定资产的定义和确认条件的规定，应确认为固定资产，折旧年限为两次更换之间的间隔时间。 不应将其并入滤池价值，而应单独确认为固定资产，其依据为固定资产准则第五条规定。 “2年后不进行更换，通过一定方式的处理，可以延长活性炭的使用周期”的支出类似于固定资产大修理支出，在发生时直接费用化处理。